臺灣臺南地方法院刑事判決　　　　　　　　　　　　　九十一年度易字第五九六號
　　公　訴　人　臺灣台南地方法院檢察署檢察官
　　被　　　告　乙○○
右列被告因妨害自由等案件，經檢察官提起公訴（九十一年度偵字第三四八二號），
本院判決如左：
    主  文
乙○○以加害生命之事恐嚇他人致生危害於安全，累犯，處拘役參拾日，如易科罰金
，以參佰元折算壹日。
被訴強制罪部分無罪。
    事  實
一、乙○○曾因妨害自由案件，經臺灣高等法院臺南分院判處有期徒刑三月，又因違
    反麻醉藥品管理條例案件，經本院判處有期徒刑八月，復因妨害自由案件，經本
    院判處有期徒刑六月，嗣經定執行刑應執行有期徒刑一年五月，甫於民國八十七
    年十月四日執行完畢。仍不知悔改，於九十一年一月十五日十七時許，騎乘機車
    後載其女友甲○○返回其位於台南縣麻豆鎮麻口里二之七十五號住處時，因見南
    天有線電視有限公司所屬，適在其住處對面工作之戊○○，將其駕駛之工程車停
    放於其住處前，妨礙其進出，遂按戊○○所駕工程車喇叭，待戊○○至工程車旁
    時，即要求戊○○將車移走。乙○○於要求戊○○移走工程車時，因認戊○○口
    氣不佳，遂與戊○○發生口角，乙○○憤而基於恐嚇之故意，向戊○○稱：伊係
    麻口里流氓，無論戊○○逃至何處，均會追殺等欲加害戊○○生命之事等語，恐
    嚇戊○○，致戊○○心生畏懼，致生危害於安全。
二、案經台南縣警察局麻豆分局報告台灣台南地方法院檢察署檢察官偵查起訴。
    理  由
一、訊據被告乙○○於偵審中固均坦承與告訴人戊○○發因停車之事發生口角等情，
    惟矢口否認涉有恐嚇罪嫌，辯稱當日並未恐嚇告訴人云云。經查：(1)被告與告訴
    人因停車之事，於前揭時地發生衝突一節，業據被告於偵審中供承不諱，核與告
    訴人、甲○○及當時與告訴人同在現場工作之周世平分別於警訊及偵查中結證證
    述相符。(2)告訴人於警訊及本院調查時迭次陳稱：「潭阿」（按指被告乙○○）
    騎機車追趕時揚言：「他是麻口里的流氓，不管我逃到哪裡，他都會追殺我。」
    等語（參見九十一年二月四日警訊筆錄）；被告當日確曾對伊稱，其係麻口里流
    氓，不管逃到何處，均會追殺等語（參見本院九十一年十月十五日訊問筆錄），
    核與證人周世平於警訊及偵查中證稱：被告有說他是麻豆「潭阿」，要怎樣都沒
    關係等語（參見九十一年二月四日警訊筆錄）；被告稱戊○○跑到哪，他就要追
    到哪等語（參見偵卷第二十七頁）大致相符，足認告訴人此部分指訴與事實相符
    ，堪以採信。被告辯稱：僅與告訴人大小聲，並未恐嚇告訴人云云，無非避重就
    輕之詞，當無可採。另證人甲○○與當時適在旁之鄰居丙○於偵查中雖均證稱並
    未聽到被告恐嚇告訴人云云。惟證人甲○○本係被告之女友，關係密切，而證人
    丙○則係本件承辦警員丁○○於案發後訊問被告時，被告始提出對其有利之證人
    ，被告亦稱與其係友人，其與證人甲○○於偵查中是否為真實之陳述，尚非無疑
    。況其等於偵查中亦均證稱：被告與告訴人確曾大小聲等語，足見被告與告訴人
    確曾發生言語上之衝突。而證人丙○經檢察官追問被告言語內容時，亦僅能以未
    注意等語相應（參見偵卷第十三頁），是其既未注意被告當時言語內容，自難以
    其證詞，對被告為有利之認定。綜此，堪認告訴人所指被告以前揭言語恐嚇等情
    ，與事實相符，應堪採信。被告犯行明確，堪以認定，應依法論科。
二、核被告所為係犯刑法第三百零五條恐嚇危安罪。被告曾因妨害自由案件，經臺灣
    高等法院臺南分院判處有期徒刑三月，又因違反麻醉藥品管理條例案件，經本院
    判處有期徒刑八月，復因妨害自由案件，經本院判處有期徒刑六月，嗣經定執行
    刑應執行有期徒刑一年五月，甫於八十七年十月四日執行完畢，有本院被告全國
    前案紀錄表及臺灣臺南地方法院檢察署刑案資料查註紀錄表附卷可憑，五年以內
    再犯法定最重本刑有期徒刑以上之本罪，應論以累犯，並加重其刑。爰審酌被告
    僅因停車細故，即以前揭言詞恐嚇告訴人、告訴人所受驚嚇之程度、犯罪後否認
    犯行之態度等一切情狀，量處如主文所示之刑，並諭知易科罰金之折算標準。
貳、無罪部分：
一、公訴意旨另以：被告於前揭時地與告訴人發生衝突，並恐嚇告訴人後，復於告訴
    人駕車欲離去之際，騎乘機車強行阻擋在告訴人所駕工程車前，不讓告訴人離去
    ，妨害告訴人行使權利，因認被告另涉有刑法第三百零四條第一項之強制罪嫌等
    語。
二、按犯罪事實應依證據認定之，無證據不得推定其犯罪事實；又不能證明被告犯罪
    者，即應諭知無罪之判決，刑事訴訟法第一百五十四條、第三百零一條第一項分
    別定有明文。訊據被告堅詞否認涉有強制罪嫌，辯稱：僅因告訴人對其有不當言
    語，曾要求告訴人下車說清楚，並未騎車阻擋告訴人等語。經查：(1)被告與告訴
    人發生口角後，於告訴人欲駕車離去之際，曾騎乘機車追趕告訴人所駕工程車等
    情，業據告訴人於本院調查時陳稱在卷，核與證人周世平於偵查中所證大致相符
    ，告訴人此部分陳述與事實相符，堪以採信。被告於本院審理時辯稱當日並未騎
    乘機車追趕告訴人云云，與事實不符，當無可採。(2)告訴人於本院調查時陳稱：
    （問：你上車後，乙○○有無繼續追你？）「有的，他是騎機車追我。將機車停
    在我的車子前面，我閃過去，差點撞倒乙○○。我倒一點車，從旁邊閃過去等語
    （參見本院九十一年十月十五日訊問筆錄），足見被告雖有騎車影響告訴人工程
    車行進路線等舉動，惟其妨礙程度甚輕，告訴人以倒車調整方向即可擺脫被告之
    影響。又告訴人於警訊及偵查中應訊時，均僅提及被告騎機車追伊時，為言語上
    之恐嚇，而未刻意提及被告騎機車阻擋其離去部分行為。而於本院應訊時，亦陳
    明被告雖稍有阻擋其行車路線，然其倒車後，即可從旁離去等情，足見告訴人自
    身亦未感覺被告業已對其施以強暴行為妨害其行使權利，參以被告與告訴人身處
    之地為狹小且彎曲巷道，此有被告與告訴人於庭訊時當庭繪製之現場圖各一紙在
    卷可稽，而被告當日所駕係機車，告訴人所駕係工程車，兩者機動性相去甚遠，
    若被告確有藉機車阻擋告訴人工程車離去之意，則依該巷道之狹小，被告機車之
    機動性，被告大可輕易阻擋告訴人工程車，使其無法離去，當無告訴人簡單以倒
    車稍作調整方向之方式即可離去之理。綜此，本件係因告訴人將其工程車停放於
    被告住處前所生糾紛，被告復與告訴人發生口角，是被告縱有將騎乘機車至告訴
    人工程車前，影響告訴人離去之舉動，然觀其影響之時間、情節及方法等情，參
    以被告於本院調查時陳稱：係因告訴人上車時，仍對其為不當言語，其遂以手指
    告訴人，要求其下車說清楚等語（參見本院九十一年十月十五日訊問筆錄），堪
    認被告此舉目的應僅係因前揭停車糾紛，雙方已生口角，是被告單純要求告訴人
    下車與其理論，其行為與刑法第三百零四條強制罪需以強暴行為妨害他人行使權
    利之構成要件尚屬有間。應認被告就強制罪部分罪嫌尚有不足。
三、據上所陳，本件依調查所得證據尚不足以證明被告確有公訴意旨所指強制罪部分
    犯行，此外復查無其他積極證據足資證明被告有此部分犯行，揆諸首開說明，應
    認被告涉犯強制罪部分，犯罪尚屬不能證明，應就此部分為無罪之諭知。
據上論斷，應依刑事訴訟法第二百九十九條第一項前段、第三百零一條第一項，刑法
第三百零五條、第四十一條第一項前段、第四十七條，罰金罰鍰提高標準條例第一條
前段、第二條，判決如主文。
本案經檢察官高峰祈到庭執行職務
中      華      民      國    九十一    年     十二     月      三      日
                                  臺灣臺南地方法院刑事第五庭
                                          法  官    卓  穎  毓
右正本證明與原本無異。
如不服本判決，應於判決送達後十日內，向本院提出上訴狀。
                                          書記官    黃  子  起
中      華      民      國    九十一    年      十二    月      四      日
附錄法條：
中華民國刑法第三百零五條：
以加害生命、身體、自由、名譽、財產之事，恐嚇他人致生危害於安全者，處二年以
下有期徒刑、拘役或三百元以下罰金。
